【裁判字號】    89,上易,682
【裁判日期】    890320
【裁判案由】    詐欺等
【裁判全文】
臺灣高等法院刑事判決                            八十九年度上易字第六八二號
    上    訴    人  臺灣臺北地方法院檢察署檢察官
    上    訴    人  乙○○
    即    被    告
    共同選任辯護人  舒建中
右列上訴人因被告詐欺等罪案件，不服臺灣臺北地方法院八十七年度易字第一二二四
號，中華民國八十八年十二月卅日第一審判決 (起訴案號：臺灣臺北地方法院檢察署
八十六年度偵字第一八四九九號)提起上訴，本院判決如左：
    主  文
上訴駁回。
    事實及理由
一本案經本院審理結果，認第一審判決以被告二人共犯刑法第三百四十四條之罪、被
  告乙○○另犯同法第三百五十四條之罪，經審酌所犯一切情狀，就重利部分各處有
  期徒刑六月，就毀損部分判處拘役五十日，如易科罰金均以三百元折算一日，另就
  其餘公訴事實則以不能證明其事而依審判不可分原則不另諭知無罪，認事、用法及
  量刑均無不當，應予維持，並引用第一審判決書記載之事實、證據及理由。
二被告上訴仍執前詞否認犯罪，並以：證人翁明娃在偵查中所為不利於被告之證言，
  在卷內查無相適合之電匯紀錄可供比對云云，指原審所為事實認定不當。但證人之
  證言係以依法所為具結擔保其證據之可信性，並非另待別有其他佐證始得採為判斷
  基礎，與告訴人或被害人之陳述須有其他補強資料始得作為證據迥不相同，被告上
  訴執是對原判決之採證加以指摘，尚屬誤會。至於檢察官依據告訴人聲請提起上訴
  ，除泛言原判決量刑過輕外，並主張：被告二人確有毀損汽機車、恐嚇及詐欺犯行
  ，雖無直接證據，但告訴人平日與人無尤，倘非被告所為，告訴人之汽機車何致毀
  損？被告乙○○又為何適時在場出現？被告乙○○否認詐欺所為辯解瑕疵百出，適
  可證明其假合夥其名行詐欺其實，原審遽認其未犯罪，有疏未斟酌間接證據之違法
  ，又被告甲○○於八十二年七月廿三日恐嚇莊炎春之情形，已據莊炎春指訴在卷，
  原審不予採酌亦有不當云云，對原判決取捨證據之職權行使漫加指摘。惟查：告訴
  人或被害人之陳述，非有確切之補強證據，不得徒憑其片面主張資為認定犯罪之基
  礎。原判決對於被害人丙○○、莊炎春所為指訴內容何以不足採信，已在理由欄內
  詳予敘明，公訴人於上訴程序中亦未補強其他必要之旁證，此部分核無任何可得撤
  銷改判之原因；又所謂間接證據，必須依其證據直接證明之情況事實，足可本於推
  理作用次第證明待證事實，方為合法，若係憑空而為推想，並非間接證據（參照最
  高法院三十二年上字第六七號判例意旨），尤不得反於無罪推定之證據法則，摭拾
  若干不利於被告之推測，而以被告未能自證無辜為由推斷其有犯罪行為。本件檢察
  官上訴所稱「間接證據」，或則徒憑己見，以被告所辯尚有瑕疵指其涉嫌詐欺，或
  則無視原判決所已論列之全盤事證，任意就合夥糾紛指被告意圖不法所有，殊不知
  積極證據不足以證明被告確有犯罪行為時，縱使被告所為辯解或反證不能成立，仍
  無從據此而為有罪之認定。兩造之上訴均無理由，應予駁回。
三被告乙○○經合法傳喚，無正當理由而不到庭，不待其陳述逕為判決。
四依刑事訴訟法第三百六十八條、第三百七十一條、第三百七十三條，判決如主文。
本案經檢察官劉靜婉到庭執行職務。
中    華    民    國      八十九      年      三      月       二十     日
               臺灣高等法院刑事第十五庭
                                  審判長法  官  劉  叡  輝
                                        法  官  黃  瑞  華
                                        法  官  林  勤  綱
右正本證明與原本無異。
不得上訴。
                                        書記官  陳  啟  文
中    華    民    國      八十九      年      三      月      二十一    日
附錄本案論罪科刑法條全文
刑法第三百四十四條：
乘他人急迫、輕率或無經驗，貸以金錢或其他物品，而取得與原本顯不相當之重利者
，處一年以下有期徒刑、拘役或科或併科一千元以下罰金。
刑法第三百五十四條：
毀棄、損壞前二條以外之他人之物或致令不堪用，足以生損害於公眾或他人者，處二
年以下有期徒刑、拘役或五百元以下罰金。


司法院資訊處製作；財團法人民間司法改革基金會備份。
